臺灣新竹地方法院刑事判決　　　　　　　　　　　　　　九十年度易字第二七號
　　公　訴　人　臺灣新竹地方法院檢察署檢察官
　　被　　　告　乙○○
　　　　　　　　甲○○
　　　　　　　　戊○○
右列被告等因竊盜案件，經檢察官提起公訴（九十年度偵字第七九四號），本院判決
如左：
    主  文
乙○○攜帶兇器、毀壞門扇竊盜，累犯，處有期徒刑玖月。
甲○○、謝斌彥均無罪。
    事  實
一、乙○○於民國八十三年間因違反麻醉藥品管理條例，經本院判處有期徒刑四月，
    如易科罰金以三百元折算一日確定，並於八十五年二月二十六日易科罰金執行完
    畢，猶不知悔改，得悉位於新竹縣竹東鎮○○路○段二四七巷二號三樓聯合社區
    活動中心電腦教室配有多部電腦後，竟意圖為自己不法之所有，於八十九年十二
    月八日凌晨四時許，趁前址一、二樓門鎖均未上鎖之際，自該處一樓側面樓梯上
    二樓，適二樓設有工具室，乙○○遂以使用之意思，拿取客觀上足以危害人之生
    命、身體安全之管鉗一把再上三樓，嗣則徒手以強力扭轉三樓電腦教室木門之喇
    叭鎖，破壞該鎖之功能後推門進入其內，並以前述管鉗拆解聯合社區活動中心總
    幹事丙○○所管領之八部電腦，竊取其中之電腦主機、中央處理器（ＣＰＵ）、
    硬碟（ＨＤ）、記憶體（ＲＡＭ）、網路卡、音效卡、主機板、軟碟機等部分電
    腦零件，得手後留供己用，且將所持用之管鉗棄置現場。嗣經警於現場採得指紋
    八枚，扣得管鉗一把，指紋經送內政部警政署刑事警察局鑑驗，查出可資比對之
    指紋一枚係乙○○之右拇指指紋，再經警持搜索票前往乙○○住處搜索，搜得其
    所竊取之記憶體二片、網路卡一片、中央處理器（ＣＰＵ）一個、軟碟機一個、
    音效卡一片、電腦主機一台（均已發還管領人丙○○），而查獲上情。
二、案經新竹縣警察局移送臺灣新竹地方法院檢察署檢察官偵查起訴。
    理  由
壹、有罪部分：
一、訊據被告乙○○對於右揭事實，迭於警訊、偵查及本院審理時坦承不諱，核與被
    害人丙○○指述情節相符，並有扣案之管鉗一把足資佐證，且有搜索扣押證明筆
    錄、贓證物品認領保管收據、失竊現場照片等件在卷可參，又現場採得可資比對
    之指紋一枚確係乙○○右拇指指紋，亦有內政部警政署刑事警察局（八九）刑紋
    字第二０三一七五號鑑驗通知書附卷可按，是被告乙○○之自白，堪信與事實相
    符。本案事證明確，被告乙○○之犯行堪以認定，應予依法論科。
二、扣案之管鉗一把為金屬製品，質地堅硬、刀刃尖銳，在客觀上對人之生命、身體
    具有危險性，足供作為兇器使用；又被毀損之喇叭鎖已鑲入門內，業據被害人丙○○於本院訊問中陳述明確，故該門鎖已屬門之部分。故核被告乙○○所為，係
    犯刑法第三百二十一條第一項第三款、第二款之攜帶兇器，毀壞門扇竊盜罪。公
    訴意旨雖認其另夥同被告謝斌彥、被告甲○○共同犯罪，構成同條項第四款結夥
    三人以上之加重條件。惟被告謝斌彥、甲○○無罪理由如後所述，是被告乙○○
    所為前開犯行尚無從論以結夥三人。又被告乙○○於八十三年間因違反麻醉藥品
    管理條例，經本院判處有期徒刑四月，如易科罰金以三百元折算一日確定，並於
    八十五年二月二十六日易科罰金執行完畢，有台灣高等法院被告全國前案紀錄表
    及台灣新竹地方法院檢察署刑案資料查註紀錄表在卷可按，其於五年以內再犯本
    件有期徒刑以上之罪，為累犯，依刑法第四十七條規定加重其刑。爰審酌被告乙○○年輕力盛，係世界工業家事職業學校畢業，竟不思上進，貪圖他人財物，攜
    帶客觀上足供兇器使用之管鉗竊取被害人多項財物，惟犯後坦承犯行，態度良好
    等一切情狀，量處如主文所示之刑。扣案之管鉗一把（九十年度保管字第０二七
    七號，見九十年度偵字第七九四號卷第九一頁），雖係供被告乙○○犯右揭事實
    所持用之物，然非其所有，係其於上開聯合社區活動中心二樓工具室為使用之目
    的所拿取，已據其供承在卷，爰不併為沒收之宣告，附此敘明。
貳、無罪部分：
一、本件公訴意旨另略以：被告乙○○前揭犯行係夥同被告甲○○、被告謝斌彥共同
    所為，即渠等意圖為自已不法之所有，在前揭時地持管鉗一支，破壞上開聯合社
    區活動中心電腦教室之門鎖後侵入其內，竊取被害人丙○○所管領八部電腦之電
    腦主機、中央處理器（ＣＰＵ）、硬碟（ＨＤ）、記憶體（ＲＡＭ）、網路卡、
    音效卡、主機板、軟碟機等部分電腦零件，得手後，隨即由被告甲○○以自用小
    客車載往被告乙○○位於新竹縣竹東鎮○○街八七號五樓之住處分贓，嗣經警查
    獲被告乙○○後，復持搜索票於被告謝斌彥、被告甲○○家中搜索，分別扣得硬
    碟一個與主機板、中央處理器各一個，因認被告甲○○、被告謝斌彥同涉有刑法
    第三百二十一條第一項第四款、第三款、第二款之加重竊盜犯行等語。
二、按犯罪事實應依證據認定之，無證據不得推定其犯罪事實，刑事訴訟法第一百五
    十四條定有明文。次按共同被告之陳述有部分前後不符，或相互間有所歧異時，
    究竟何者為可採，法院本得依其自由心證予以斟酌。
三、訊據被告甲○○、被告謝斌彥均堅詞否認有公訴意旨所指之竊盜犯行，被告甲○○辯稱：某日伊至被告乙○○住處發現很多電腦零件，被告乙○○告以該批零件
    是在聯合社區活動中心電腦教室偷的，伊遂向被告乙○○購買主機板、中央處理
    器（ＣＰＵ）各一個，但未付錢，先前亦曾向被告乙○○買過多項電腦零件均未
    付錢；被告謝斌彥則以八十九年十二月八日凌晨其與友人丁○○同住，並未參與
    本件竊盜犯行，其固於同年月十二日與被告乙○○、甲○○共承一輛自小客車至
    被告甲○○家中搬一台電腦，但該電腦是要請被告乙○○修理的，並非三人共同
    竊盜，至於警員在其住處查獲之硬碟一個，也是伊向被告乙○○所買，當時被告
    甲○○也購買主機板等語資為抗辯。
四、公訴人認被告甲○○、被告謝斌彥同涉前開竊盜罪嫌，無非係以被告乙○○於警
    訊、偵查中之供詞，以及警員依據被告乙○○所供持搜索票至被告甲○○、謝斌
    彥住處各搜得被竊贓物為主要論據，並佐以被害人丙○○所述、扣案管鉗、贓證
    物品認領保管收據以及失竊電腦零件照片為補強證據。
五、經查：
（一）被害人丙○○並未指認被告甲○○、謝斌彥係竊取前開電腦零件之人，亦未自
      承目睹遭竊之經過，而現場及扣案管鉗經警採集指紋後，僅查獲可資比對之一
      枚被告乙○○右拇指指紋，故被害人丙○○所述、扣案管鉗、贓證物品認領保
      管收據與失竊電腦零件照片等，均僅能客觀的證明上述電腦零件於何時、何地
      、以管鉗拆解之方式失竊，且嗣後被害人丙○○取回部分遭竊物，尚不足以證
      明即為被告甲○○、謝斌彥所竊取。
（二）被告乙○○於本院初次訊問時即改口前揭犯行係其一人所為，被告甲○○、謝
      斌彥並未參與，其於警訊時供出渠等二人係因警員屢稱被害人有八部電腦遭竊
      ，要求其交出八部電腦之各式零組件，其雖拆解八部電腦，但並非各式零組件
      均竊取八樣，無奈之下思及被告甲○○、謝斌彥曾向其購買硬碟、主機板等物
      ，渠等住處應仍有此贓物，故將渠等二人牽扯進來，在偵查中則因快要過年，
      其怕翻供會遭收押故仍佯稱渠等二人亦有參與，至於渠等二人住處搜得之贓物
      ，確係向其購得，雖均未付錢，然先前渠等二人已有數次購買電腦零件未付錢
      之紀錄等語，又被告乙○○至本院言詞辯論終結時，均堅持此揭供詞。查被告
      乙○○就另二名被告謝斌彥、甲○○有無參與一節，在警訊、偵查與在本院之
      陳述前後完全歧異。經本院隔離訊問後，被告三人對於甲○○、謝斌彥購買上
      開贓物之細節、先前向被告乙○○購買電腦零件有無付款、購買何物、買賣次
      數，以及是否於八十九年十二月十二日共承一輛自小客車至被告甲○○家中搬
      電腦，要請被告乙○○修理等情，三人所供均大致相符。其次，證人丁○○於
      本院隔離訊問時亦結證稱：被告戊○○於八十九年十二月初因麻藥案件未到案
      ，擔心已遭通緝，故至其位於新竹縣竹北市○○街三三三巷九三號住處（現改
      編為新竹縣竹北市○○路五三一巷一三號）暫時居住，其因離婚之故，小孩與
      父母住該址一樓，被告謝斌彥則與其同住二樓，晚上渠等均同睡在一間房間，
      八十九年十二月八日凌晨被告謝斌彥並未出門，嗣被告謝斌彥於同年十二月中
      旬左右在新竹縣竹北市六家十興村附近被捕，截至被告謝斌彥被捕前，已在其
      住處暫住十日（見本院九十一年二月二十五日審理筆錄）。經查，證人丁○○
      前開證言，核與被告謝斌彥隔離訊問中所供相符；且經本院調閱臺灣新竹地方
      法院檢察署八十九年戒執緝二字第九八號卷宗，被告謝斌彥確於八十九年十二
      月十五日在新竹縣竹北市○○路五一五號附近，因違反毒品危害防治條例案件
      緝獲送強制戒治（通緝案號：竹檢崇執制緝字第一二一三號）；又證人丁○○
      確已離婚，亦有戶役政查詢資料一紙在卷可稽；是證人丁○○上開所述，堪可
      採信。準此，即可推認八十九年十二月八日凌晨被告謝斌彥與證人丁○○同在
      新竹縣竹北市○○街三三三巷九三號。第查，被告乙○○於偵查中僅於九十年
      一月二十一日接受過偵訊，該日係星期日，而九十年一月二十三日即為農曆除
      夕，故被告乙○○所稱因快要過年，其怕翻供會遭收押等情，尚屬可信。再由
      卷附失竊現場照片以觀，現場甚為凌亂，且八部電腦之機殼與包裝箱均拆解棄
      置地上，衡情行竊者行竊時間非短、應觸摸甚多現場物品，況且被告乙○○於
      警訊、偵查中均陳稱係被告謝斌彥持扣案管鉗破壞門鎖，故現場及扣案管鉗理
      應採得被告謝斌彥之指紋。惟如前述，本件僅採得可資辨認之被告乙○○右拇
      指指紋一枚，卻乏其他被告志銘、謝斌彥之指紋，倘被告三人確係共同行竊，
      何以惟獨被告乙○○留下清晰、可供辨識之指紋？綜上，被告乙○○於警訊、
      偵查中所為被告甲○○、謝斌彥亦共同參與竊盜之陳述，有前述各項與事實無
      法勾稽之處，尚不足取，堪認其於本院訊問時所供為可採。此外，復查無其他
      積極之證據證明被告甲○○、謝斌彥有公訴人所指之竊盜犯行，自應為渠等二
      人無罪之諭知，以免冤抑。
六、至於被告甲○○是否另涉收受贓物罪嫌，允宜由公訴人另行處理，併敘明之。
據上論斷，應依刑事訴訟法第二百九十九條第一項前段、第三百零一條第一項，刑法
第四十七條、第三百二十一條第一項第三款、第二款，判決如主文。
本案經檢察官吳金棟到庭執行職務。
中      華      民      國      九十一      年      三      月    八    日
                                臺灣新竹地方法院刑事第一庭
                                    法  官  李  珮  瑜
右正本證明與原本無異。
如不服本判決，應於送達後十日內向本院提出上訴狀（應附繕本），上訴於台灣高等
法院。
                                    書記官  龔  紀  亞
中      華      民      國      九十一      年      三      月    八    日
